【裁判字號】    95,裁,2921
【裁判日期】    951228
【裁判案由】    不動產經紀業管理條例
【裁判全文】
最  高  行  政  法  院  裁  定
                                     95年度裁字第02921號
上  訴  人  甲○○
訴訟代理人  乙○○      送達處所：臺北郵政信箱104之221號
被 上訴 人  臺北市政府地政處
代  表  人  丙○○
上列當事人間因不動產經紀業管理條例事件，上訴人對於中華民
國94年9月12日臺北高等行政法院94年度簡字第126號判決，提起
上訴，本院裁定如下：
    主  文
上訴駁回。
上訴審訴訟費用由上訴人負擔。
    理  由
一、按對於適用簡易程序之裁判提起上訴或抗告，須經本院許可
    ，且該許可以訴訟事件所涉及之法律見解具有原則性者為限
    ，行政訴訟法第235條定有明文。
二、本件上訴意旨略謂：1.潯陽企業有限公司原本依法登記共有
    7個營業項目，於民國90年底結束房屋租售之介紹業務，但
    仍有6個合法營業項目，原判決不知是否已將「經營不動產
    仲介業務」與其他6項合法營業項目混淆了？在結束不動產
    仲介業務後，仍有「一般進口業務、茶葉茶具之買賣業務．
    ．．」等合計6大項營業項目。而且，這些營業項目的知識
    與經驗性要達到一定水準，怎可以徒言沒有服務，沒有輔導
    ？2.本公司原所在地之市招、廣告等物，是否破舊？被上訴
    人以「惟從現場看，該招牌不可能是一個舊市招」加以否定
    。原審以「是尚不能僅因其大幅市招之一小角落另有其他廣
    告之張貼，即遽信上訴人之主張為真實」之詞駁回，不無太
    奇怪了？企業經營者的招牌、市招及廣告等，關係經營者的
    企業榮枯與成敗關係，如非逾期、失效的話，還能容許其他
    人在其所有的招牌、市招、廣告牌之上任意張貼其他人的市
    招、廣告？3.被上訴人雖指本公司「違規經營不動產仲介業
    務」，但從未提出任何與本公司仲介交易之相對人、交易物
    件及交易時間等。被上訴人在無任何經本公司仲介交易之人
    證、物證及交易日期等之直接證明之下，欲以不動產經紀業
    管理條例、內政部89年9月18日（89）內中地字第8980409號
    函及90年8月31日台（90）內中地字第9083624號函、國稅局
    之品名為「服務費」之發票及派人蒐集之證照片及現場照片
    等，臚列為上訴人「違反不動產經紀業管理條例」的事證，
    推定本公司「違規經營不動產仲介業務」，已顯有可議。4.
    被上訴人稱潯陽房屋「違規經營不動產仲介業務」，惟本公
    司究竟在那些時間、與那些人仲介了坐落在那些地點不動產
    ？本公司逾60坪大的辦公室及空空盪盪的辦公桌，連一個員
    工也沒有，多年來不違規已經撐不下去。本公司所在地之門
    口，固然還有幾幅如「租售中心」、「金店面」、「拼現金
    大俗賣」之類的舊門招廣告，那是因為公司所在地之房屋租
    期將屆，搬遷在即，再來重修舊門市，豈不等同白白花掉開
    支云云。
三、經核上開理由，無非對於原審取捨證據、認定事實之職權行
    使事項任加爭執，並未指明原判決適用法規有何顯然之重大
    錯誤；或與其他高等行政法院就同類事件所表示之法律見解
    互相牴觸之具體情事，難認本訴訟事件所涉及之法律見解具
    有原則上之重要性，上訴人提起上訴，不合首揭規定，不應
    許可，其上訴難謂合法，應予駁回。
四、依行政訴訟法第249條第1項前段、第104條、民事訴訟法第
    95條、第78條，裁定如主文。
中    華    民    國    95    年    12    月    28    日
                  第二庭審判長法  官  鍾  耀  光
                              法  官  劉  介  中
                              法  官  姜  仁  脩
                              法  官  王  德  麟
                              法  官  黃  清  光
以  上  正  本  證  明  與  原  本  無  異
中    華    民    國    95    年    12    月    29    日
                              書記官  蘇  金  全


司法院資訊處製作；財團法人民間司法改革基金會備份。
